# 求助陈版 - 功能不完备的电子产品是否可以确认收入

提问人：wx_5a60a720bf5b 时间：2023-01-12 09:58:32
陈版好，
背景：A公司接受B公司的要求开发汽车电子产品并在开发完成后量产（假设开发和量产单独定价，且可以明确区分，本问题讨论量产的部分），由于B公司汽车出厂进度提前，要求A公司先量产仅有基础功能的电子产品，在后期软件开发完全后，在通过升级来完成功能的完备。
问题：A公司交付的仅有基础功能的电子产品是否可以确认收入（A公司与B公司结算的价格为具有完备功能的电子产品的价格，不对仅有基础功能的电子产品单独约定价格）？还是需要等到功能开发完备且完成升级后，才能确认原先交付的基础功能的电子产品的收入？是否确认收入的关键在于哪里？

回答人：chenyiwei
此问题的关键在于：履约义务的分解，即基础功能和升级功能能否分解为两项履约义务。
主要考虑是：如果仅提供基础功能，能否满足用户需求和法律法规对安全方面的监管要求？即，单独提供基础功能是否合规，以及用户能否从基础功能中单独获益（即对用户而言，单独的基础功能是否具备实用价值）？另外也可以考虑：与市场上的同类产品相比，如果仅提供基础功能，在性能方面有无优势？